臺灣新竹地方法院宣示判決筆錄       100年度審易字第455 號
公  訴  人  臺灣新竹地方法院檢察署檢察官
被      告  李秀瓊
上列被告因違反毒品危害防制條例一案，經檢察官提起公訴（10
0 年度毒偵字第111 號、第230 號、第311 號）後，聲請本院改
依協商程序而為判決，於中華民國100 年8 月19日下午4 時在本
院刑事第十一法庭宣示判決，出席職員如下：
                                      審判長法官  邱忠義
                                          書記官  劉依緹
                                          通  譯  邱立杰
法官起立朗讀判決主文、犯罪事實要旨、處罰條文，及告以上訴
限制、期間並提出上訴狀之法院，且諭知記載其內容：
一、主  文：
    李秀瓊施用第二級毒品，累犯，處有期徒刑肆月，如易科罰
    金，以新臺幣壹仟元折算壹日。又施用第二級毒品，累犯，
    處有期徒刑伍月，如易科罰金，以新臺幣壹仟元折算壹日。
    又施用第二級毒品，累犯，處有期徒刑伍月，如易科罰金，
    以新臺幣壹仟元折算壹日；扣案之甲基安非他命吸食器壹組
    及玻璃球壹個，均沒收之。主刑部分應執行有期徒刑壹年，
    如易科罰金，以新臺幣壹仟元折算壹日；扣案之甲基安非他
    命吸食器壹組及玻璃球壹個，均沒收之。
二、犯罪事實要旨：
（一）李秀瓊前曾(1)於民國94年6 月間，因違反毒品危害防制條
      例案件，經臺灣桃園地方法院（下稱桃園地院）以94年度
      訴字第1886號判決，分別判處有期徒刑8 月、6 月，並經
      定應執行刑為有期徒刑1 年確定。(2)又於95年2 月間，因
      妨害自由案件，經桃園地院以95年度訴字第1260號判決，
      判處有期徒刑5 月，減為有期徒刑2 月又15日確定。復因
      減刑條例實施，上開(1)(2)案件，經桃園地院以98年度聲減
      字第136 號裁定，分別減為原刑期之二分之一後，再定應
      執行刑為有期徒刑8 月確定；惟於定刑前已執行(1)部分之
      1 年有期徒刑，而於96年5 月21日出監，刑期執行已逾8
      月，認已執行完畢。
（二）李秀瓊前於92年10月間，因施用毒品案件，經桃園地院
      以90年度毒聲字第4374號裁定送觀察、勒戒，因認有繼續
      施用毒品之傾向，再經桃園地院以91年度毒聲字第57號裁
      定，令入戒治處所施以強制戒治1 年，嗣其強制戒治執行
      滿3 月後，經戒治處所認無繼續戒治之必要，復經桃園地
      院以91年度毒聲字第1698號裁定停止戒治，所餘戒治期間
      付保護管束，嗣於92年1 月8 日保護管束期滿未經撤銷，
      而視為強制戒治執行完畢。又於94年6 月間，因施用毒
      品案件，經桃園地院以94年度訴字第1886號判決，分別判
      處有期徒刑8 月、6 月，並經定應執行刑為有期徒刑1 年
      確定。
（三）詎李秀瓊不知悔改，於前開強制戒治處分執行完畢釋放後
      「5 年內再犯」施用毒品案件，並經法院判處罪刑確定後
      ，復基於施用第二級毒品之犯意，於下列時地為施用第二
      級毒品之行為：
  １、於99年10月12日上午6 時許，在其位於新竹縣竹東鎮○○
      ○路103 號2 樓之住處內，以將甲基安非他命置於玻璃球
      吸食器內，再以火燒烤，吸其煙霧之方式，施用第二級毒
      品甲基安非他命1 次。嗣於99年10月12日下午1 時50分許
      ，因其為毒品調驗人口，而經警通知到場採尿，結果呈安
      非他命、甲基安非他命陽性反應，始悉上情。
  ２、又於99年11月28日上午6 時許，在其位於新竹縣竹東鎮○
      ○○路103 號2 樓之住處內，以將甲基安非他命置於玻璃
      球吸食器內，再以火燒烤，吸其煙霧之方式，施用第二級
      毒品甲基安非他命1 次。嗣於99年11月28日晚上8 時30分
      許，因其為毒品調驗人口，而經警通知到場採尿，結果呈
      安非他命、甲基安非他命陽性反應，始查悉上情。
  ３、另於99年12月22日凌晨0 時24分許（原起訴書誤載為99年
      12月22日上午6 時許，惟業經補充理由書予以更正），為
      警採集其尿液往前回溯96小時內之某時許，在其位於新竹
      市○○路○ 段268 巷41弄58號2 樓204 室之居所內，以將
      甲基安非他命置於玻璃球吸食器內，再以火燒烤，吸其煙
      霧之方式，施用第二級毒品甲基安非他命1 次。嗣於99年
      12月21日晚上11時30分許，為警於新竹市○○路○ 段268
      巷41弄58號2 樓204 室查獲，並扣得其所有之甲基安非他
      命吸食器1 組及玻璃球1 個，復經警採集其尿液送驗，結
      果呈安非他命、甲基安非他命陽性反應，始悉上情。
（四）案經新竹縣警察局竹東分局、新竹市警察局第一分局報告
      臺灣新竹地方法院檢察署檢察官偵查起訴。
三、處罰條文：
    毒品危害防制條例第10條第2 項，刑法第11條前段、第47條
    第1 項、第41條第1 項前段、第41條第8 項、第51條第5 款
    、第38條第1 項第2 款。
四、協商判決除有刑事訴訟法第455 條之4 第1 項第1 款於本訊
    問程序終結前，被告撤銷協商合意或檢察官撤回協商聲請者
    ；第2 款被告協商之意思非出於自由意志者；第4 款被告所
    犯之罪非第455 條之2 第1 項所定得以協商判決者；第6 款
    被告有其他較重之裁判上一罪之犯罪事實者；第7 款法院認
    應諭知免刑或免訴、不受理者情形之一，及違反同條第2 項
    「法院應於協商合意範圍內為判決；法院為協商判決所科之
    刑，以宣告緩刑或2 年以下有期徒刑、拘役或罰金為限」之
    規定者外，檢察官與被告均不得上訴。
五、如有前項得上訴之情形，得自收受宣示判決筆錄送達之日起
    10日內，向本院提出上訴書狀，上訴於第二審法院。
中    華    民    國   100    年    8     月    19    日
                  刑事第九庭書  記  官    劉依緹
                            審判長法官    邱忠義
以上筆錄正本係照原本作成。
中    華    民    國   100    年    8     月    19    日
                            書  記  官    劉依緹
附錄本案處罰實體法條全文：
毒品危害防制條例第10條第2 項：
施用第二級毒品者，處3 年以下有期徒刑。